臺灣臺中地方法院刑事判決　　　　　100年度交簡上字第116號
上　訴　人
即　被　告　鍾佳霖
上列上訴人因過失傷害案件，不服本院交通法庭中華民國100 年
5 月16日100 年度交簡字第71號第一審簡易判決（起訴案號：臺
灣臺中地方法院檢察署99年度偵字第28190 號），提起上訴，本
院管轄第二審合議庭判決如下：
    主    文
上訴駁回。
鍾佳霖緩刑貳年。
    犯罪事實及理由
一、本案經本院合議庭審理結果，除加列被告鍾佳霖於本院準備
    程序及審理時之自白為證據外，認第一審簡易判決認事用法
    及量刑均無不當，應予維持，並引用本院第一審刑事簡易判
    決記載之事實、證據及理由（如附件）。
二、上訴人即被告鍾佳霖上訴意旨略以：伊已與被害人達成和解
    ，請求給予緩刑等語。
三、經查，被告鍾佳霖所犯刑法第284 條第1 項前段之過失傷害
    罪，法定刑為6 月以下有期徒刑、拘役或500 元以下罰金，
    原審判決量處被告有期徒刑2月，及諭知以新臺幣（下同）
    1,000 元為易科罰金之折算標準，已斟酌刑法第57條之規定
    之一切情狀，其量刑及所諭知之易科罰金折算標準均稱允當
    ，是原審判決認事用法既均無不當，且量刑亦屬妥適，則被
    告僅以事後已與告訴人達成和解為由提起上訴，指摘原判決
    不當，為無理由，應予駁回。
四、次按刑罰之目的固有處罰行為人之意義，惟依現今通行之概
    念係重在教育，並非重在懲罰，本件被告鍾佳霖前未曾受有
    期徒刑以上刑之宣告，有臺灣高等法院被告前案紀錄表1 份
    附卷可憑，其因一時疏忽，致罹刑章，於犯罪後已坦承犯行
    ，且於本院審理中已與告訴人黃玉水達成調解，有本院100
    年度司豐簡移調字第61號調解筆錄1 份在卷可憑（見本院卷
    第24頁），告訴人黃玉水於調解時亦表明願意原諒被告，並
    請求刑事法院賜予緩刑等語（見上開調解筆錄調解成立內容
    第3 項所載，本院卷第24頁），被告經此偵、審程序及罪刑
    之宣告，應知所警惕而信無再犯之虞，本院因認其所受宣告
    之刑以暫不執行為適當，爰併予宣告緩刑2 年，以啟自新。
據上論斷，依刑事訴訟法第455 條之1 第1 項、第3 項、第373
條、第368 條，刑法第74條第1 項第1 款，判決如主文。
本案經檢察官戚瑛瑛到庭執行職務。
中    華    民    國   100    年    9     月    28    日
                  刑事第十一庭  審判長法  官  王金洲
                                      法  官  吳昀儒
                                      法  官  陳玉聰
上正本證明與原本無異。
本判決不得上訴。
                                      書記官  魏愛玲
中    華    民    國   100    年    9     月    28    日
附錄本判決論罪科刑之法條：
刑法第284條第1項
因過失傷害人者，處 6 月以下有期徒刑、拘役或 5 百元以下罰
金，致重傷者，處 1 年以下有期徒刑、拘役或 5 百元以下罰金
。